臺灣苗栗地方法院刑事判決　　　　　　　 99年度訴字第751號
公　訴　人　臺灣苗栗地方法院檢察署檢察官
被　　　告　胡雲貴
指定辯護人　本院公設辯護人　蔡文亮
上列被告因妨害性自主案件，經檢察官提起公訴（99年度偵字第
4370號），本院判決如下：
    主  文
胡雲貴犯強制性交未遂罪，處有期徒刑貳年陸月。
    事  實
一、胡雲貴與代號000000000A 之女子（真實姓名年籍資料詳卷
    ，以下簡稱A 女）互為認識，並於民國98年間曾與A 女一同
    購買衣服。緣A 女於99年6 月24日上午與友人宋桂富欲搬家
    至苗栗縣造橋鄉地區，乃央請胡雲貴駕駛自小貨車幫忙載運
    居家物品，同日13時30分許搬完物品後，胡雲貴遂邀請A 女
    至其址位於苗栗縣頭屋鄉○○村○鄰○○路○○號住處休息
    ，A 女因不便拒絕乃搭乘胡雲貴所駕駛之上揭自小貨車一同
    前往上址，胡雲貴到達其住處後，先將該處1 樓鐵捲門放下
    ，偕同A 女至2 樓房間內，並逕自脫去衣服，僅著內褲，詢
    問A 女要不要睡覺等語，嗣經A 女當場拒絕，詎胡雲貴竟基
    於強制性交之犯意，抓住A 女頭髮，經A 女要求放手，胡雲
    貴則告稱：「我不是笨蛋，如果放手就是笨蛋」等語，並以
    雙腳夾住A 女雙腿，撫摸A 女胸部，按住A 女頭部並要求為
    其口交，經A 女用力抵抗，並趁機張口咬胡雲貴大腿，再以
    電話機打其頭部、以電話線纏其脖子而掙脫，A 女亦因此受
    有頭皮、右膝、右小腿淤血等傷害。然胡雲貴仍不罷手，欲
    強迫A 女幫其洗澡，並恫言否則不能活著離開，A 女遂假意
    順從，惟胡雲貴嗣後並未洗澡，反要求A 女給予搬家費及償
    還先前買衣服的錢，否則就要陪他睡覺（即指性交之意）抵
    債，無奈A 女抵死不從，胡雲貴不得已而作罷，要求A 女不
    得對外張揚後始載A 女返家，胡雲貴因而強制性交未遂。
二、案經A 女訴由苗栗縣警察局苗栗分局報告臺灣苗栗地方法院
    檢察署檢察官偵查起訴。
    理  由
壹、證據能力部分：
  (一)證人A 女於偵查中之證詞部份：
    按被告以外之人於偵查中向檢察官所為陳述，除顯有不可信
    之情況者外，得為證據，此於刑事訴訟法第159 條之1 第2 
    項定有明文。蓋因檢察官與法官同為司法官署，且檢察官代
    表國家偵查犯罪，依法有訊問被告、證人及鑑定人之權力，
    且須對被告有利、不利之情形均應注意，況徵諸實務運作，
    檢察官實施刑事偵查程式，亦能恪遵法定程式之要求，不致
    有違法取證情事且可信度極高，是被告以外之人前於偵查中
    已具結而為證述，除反對該項供述得具有證據能力之一方，
    已釋明「顯有不可信之情況」之理由外，不宜以該證人未能
    於審判中接受他造之反對詰問為由，即遽指該證人於偵查中
    之陳述不具證據能力，方符前揭法條之立法意旨。又所謂「
    顯有不可信之情況」，係指陳述是否出於供述者之真意，有
    無違法取供情事之信用性而言，故應就偵查筆錄製作之原因
    、過程及其功能等加以觀察其信用性，據以判斷該項陳述是
    否有顯不可信之情況，並非對其陳述內容之證明力如何加以
    論斷，有最高法院94年度臺上字第629 號判決可參。本件證
    人即被害人A 女於偵訊時，以證人身份具結所為證述內容，
    被告及其辯護人均未曾提及檢察官在偵查時有不法取供之情
    形，且未釋明上開供述有何顯不可信之情況，依前述說明，
    其於偵查中之證言自具有證據能力。又雖公設辯護人於99年
    11月25日之準備暨辯護書中以證人A 女於偵查中之證詞，未
    經交互詰問，認無證據能力，惟按詰問權係指訴訟上當事人
    有在審判庭輪流盤問證人，以求發現真實，辨明供述證據真
    偽之權利；此與證據能力係指符合法律所規定之證據適格，
    而得成為證明犯罪事實存在與否之證據資格，性質上並非相
    同。偵查中檢察官為蒐集被告犯罪證據，訊問證人旨在確認
    被告嫌疑之有無及內容，與審判期日透過當事人之攻防，調
    查證人以認定事實之性質及目的，尚屬有別。偵查中訊問證
    人，法無明文必須傳喚被告使其在場，故刑事訴訟法第248
    條第1 項前段雖規定：「如被告在場者，被告得親自詰問」
    ，事實上亦難期被告有於偵查中行使詰問權之機會。此項未
    經被告詰問之被告以外之人於偵查中向檢察官所為之陳述，
    依刑事訴訟法第159 條之1 第2 項之規定，原則上屬於法律
    規定為有證據能力之傳聞證據，於例外顯有不可信之情況，
    始否定其得為證據。是得為證據之被告以外之人於偵查中所
    為之陳述，因其陳述未經被告詰問，應認屬於未經合法調查
    之證據，非為無證據能力，而禁止證據之使用。此項詰問權
    之欠缺，非不得於審判中由被告行使以補正，而完足為經合
    法調查之證據（參考最高法院97年度臺上字第356 號、96年
    度臺上字第3923號判決意旨），則證人A 女於偵查中具結作
    證，再於本院審理時以證人身分到庭具結作證並接受詰問，
    是公設辯護人以證人A 女於偵查中之證詞未經被告或辯護人
    反對詰問，應無證據能力，自無足採。準此，證人A 女於偵
    訊所為證述內容，應有證據能力。
  (二)證人宋桂富、徐政雄於偵查中之證詞部份：
    按檢察官職司追訴犯罪，就審判程序之訴訟構造言，檢察官
    係屬與被告對立之當事人一方，偵查中對被告以外之人所為
    之偵查筆錄，或被告以外之人向檢察官所提之書面陳述，性
    質上均屬傳聞證據。在理論上，如未予被告反對詰問、適當
    辯解之機會，一律准其為證據，似有違當事人進行主義之精
    神，對被告之防禦權亦有所妨礙；然而現階段刑事訴訟法規
    定檢察官代表國家偵查犯罪、實施公訴，必須對於被告之犯
    罪事實負舉證之責，依法其有訊問被告、證人及鑑定人之權
    ，證人、鑑定人且須具結，而實務運作時，偵查中檢察官向
    被告以外之人所取得之陳述，原則上均能遵守法律規定，不
    致違法取供，其可信性極高，為兼顧理論與實務，乃於修正
    刑事訴訟法時，增列第159 條之1 第2 項，明定被告以外之
    人於偵查中向檢察官所為陳述，除顯有不可信之情況外，得
    為證據（最高法院95年度台上字第1044號判決要旨參照）。
    復按刑事訴訟法第159 條之1 第2 項，明定被告以外之人於
    偵查中向檢察官所為陳述，除顯有不可信之情況外，得為證
    據；所為「不可信之情況」，由法院審酌被告以外之人於陳
    述時之外在環境及情況而為判斷；而被告以外之人於偵查時
    ，是否與被告對質，與其陳述時之外在環境並無必然之關聯
    ，自不得以偵查中未經被告詰問，逕認該陳述無證據能力；
    至該等陳述與事實是否相符，要屬證據證明力之問題，與證
    據能力之有無，不容混淆（最高法院94年度台上字第7132號
    、95年度台上字第1585號等判決要旨參照）。又證人於檢察
    官偵查中所為之陳述，審酌該陳述作成之客觀條件及環境，
    認其心理狀態健全，並無受到脅迫、利誘或詐欺，自非顯有
    不可信之情形，依刑事訴訟法第159 條之1 第2 項之規定，
    亦得為證據（最高法院95年度台上字第934 號判決要旨參照
    ）。經查，證人徐政雄於檢察官偵訊時，業經告知其具結之
    義務及偽證之處罰而命其朗讀結文後具結，並經本院於審理
    時踐行交互詰問之調查證據程序，而保障被告及辯護人反對
    詰問之權利，綜上，即應認為證人徐政雄於偵查中之證述，
    當有證據能力。
  (三)證人宋桂富於偵查中之證詞部份：
    按在偵查中訊問證人，被告或其辯護人對該證人雖未行使反
    對詰問權，依刑事訴訟法第159 條之1 第2 項之規定，原則
    上屬於法律規定為有證據能力之傳聞證據，於例外顯有不可
    信之情況，始否定其得為證據，亦即，得為證據之被告以外
    之人於偵查中向檢察官所為之陳述，因其陳述未經被告詰問
    ，應認屬於未經合法調查之證據，但非為無證據能力（亦有
    最高法院96年度臺上字第4365號、96年度臺上字第3923號判
    決、97年臺上字第356 號判決意旨可參）。就本案證人宋桂
    富於偵查中向檢察官陳述，A 女遭被告性侵害未遂後向其哭
    訴及被害人A 女頭髮凌亂、A 女向其表示頭昏昏的、膝蓋及
    肩胛骨疼痛等之證言，雖為傳聞證據，惟被告及辯護人並未
    釋明有何顯不可信之情況，且亦查無顯有不可信之情況，依
    上開之說明，雖該等證述未經被告或辯護人行使反對詰問權
    ，惟核無違法取證之瑕疵存在，且與待證事實具有關聯性，
    認仍以之作為證據為適當，是應認具有證據能力，得為本案
    判斷基礎。
  (四)按除顯有不可信之情況外，公務員職務上製作之紀錄文書、
    證明文書；從事業務之人於業務上或通常業務過程所須製作
    之紀錄文書、證明文書，得為證據，刑事訴訟法第159 條之
    4 第1 款、第2 款分別定有明文。查本件性侵害案件被害人
    代號與真實姓名對照表、行政院衛生署苗栗醫院99年6 月24
    日出具之傷害診斷證明書各1份，前者為公務員職務上製作
    之證明文書，後者則為從事業務之人於業務上製作之文書，
    核其製作過程均無不法或不當，並無顯不可信之情形，是綜
    上說明，應認均具有證據能力。
  (五)被告同意部分：
    按被告以外之人於審判外之言詞或書面陳述，除法律有規定
    者外，不得作為證據，刑事訴訟法第159 條第1 項固定有明
    文。惟被告以外之人於審判外之陳述，雖不符同法第159 條
    之1 至之4 之規定，而經當事人於審判程序同意作為證據，
    法院審酌該言詞陳述或書面陳述作成時之情況，認為適當者
    ，亦得為證據。又當事人、代理人或辯護人於法院調查證據
    時，知有第159 條第1 項不得為證據之情形，而未於言詞辯
    論終結前聲明異議者，視為有前項之同意，同法第159 條之
    5 第2 項亦定有明文。經查，證人A 女、宋桂富及徐政雄於
    警詢中之證述及卷內所附被告庭呈遭A 女咬傷大腿之傷勢照
    片6 張，業均經本院於審判程序提示予被告及公設辯護人、
    檢察官閱覽，經檢察官表示同意，而被告及公設辯護人就此
    又均未於言詞辯論終結前聲明異議，或僅就證明力部分有所
    爭執（見本院卷100 年6 月28日審判筆錄第59～60頁），依
    上說明，視為有前項同意。是本院認前開證據資料作成時之
    情況，並無任何違法取證之不適當情形，又均經當事人同意
    作為證據，以之作為證據使用係屬適當，自得採為認定事實
    之證據。
貳、實體部分：  
一、認定犯罪事實所憑之證據：
  (一)供述證據：
  1.證人A 女於警詢、偵查、審理中之證述：證明被告被訴之事
    實。（見99年偵字第4370號卷第11～20頁、第45～50頁、第
    53～58頁、本院卷100 年6 月28日審判筆錄第16～57頁）
  2.證人宋桂富於警詢、偵查中之證述：證明案發後A 女向其哭
    訴遭被告性侵害之經過，即A 女頭髮有遭拉扯痕跡、膝蓋有
    擦傷等事實。（見99年偵字第4370號卷第30～35頁、第45～
    50頁、第53～58頁）
  3.證人徐政雄於警詢、偵查、審理中之證述：證明事後A 女曾
    向其及宋桂富陳述遭被告性侵害之事實，及A 女當時頭髮有
    遭拉扯痕跡、膝蓋有擦傷等事實。（見99年偵字第4370號卷
    第36～39頁、第53～58頁、本院卷100 年6 月28日審判筆錄
    第3 ～16頁）
  (二)非供述證據：
  1.性侵害案件被害人代號與真實姓名對照表1 份：證明被害人
    A 女之真實姓名年籍資料。（見99年偵字第4370號卷內密封
    袋內）
  2.行政院衛生署苗栗醫院99年6 月24日出具之傷害診斷證明書
    1 份：證明被害人A 女受有頭皮、右膝、右小腿傷害之事實
    。（見99年偵字第4370號卷內密封袋內）
  3.被告大腿遭咬傷勢、被告房間陳設照片共6 張：證明被告房
    間內擺設及被告大腿遭咬傷之傷痕狀況等事實。（見99年偵
    字第4370號卷第62～64頁）
二、對於被告胡雲貴之辯解本院判斷：
  (一)被告胡雲貴之辯解及其辯護人所為之辯護：
  1.訊據被告胡雲貴矢口否認有何強制性交之犯行，而辯稱：伊
    向A 女索討欠款，A 女即開始拿電話砸伊，伊拉A 女頭髮，
    A 女反用腳踩伊下體，伊就順便把A 女的腳夾住，伊與A 女
    拉扯到A 女說不打伊時，伊才放手。伊沒有要求A 女口交，
    沒有摸A 女胸部，伊當時拉著A 女，不可能有手能摸A 女胸
    部。伊還沒拉A 女頭髮前，A 女聽到伊向他要錢，即開始攻
    擊，先持電話砸我，伊搶回電話後，A 女即咬伊大腿云云。
  2.被告之辯護人為其辯護稱：
    A 女指述被告先前曾對A 女意圖不軌，A 女再度主動找被告
    幫忙搬家、再度單獨與被告同往後龍海邊吃飯、再度單獨前
    往被告住處均不合理，又宋桂富為A 女同居人，豈會讓A 女
    單獨與被告相處? 又A 女指稱於被告住處客廳時，被告已有
    觸摸其手的不規矩行為，而令A 女感覺生氣，則被告表示要
    洗澡時，A 女理當趁機逃避，豈會再度跟著被告走進被告房
    間，且逕自坐在被告床鋪，且當被告欲洗澡而脫去衣物僅剩
    內褲時，A 女見此亦無任何迴避退卻行為，僅要求被告以棉
    被遮掩身體，均與常理不合，是A 女所述不實。實情應如被
    告所述，因A 女前積欠被告新臺幣（下同）14000 餘元，被
    告向A 女追討，A 女即腦羞成怒，隨即持電話、收音機、電
    線等物攻擊被告，被告基於自衛，只得抓住A 女頭髮，並往
    下壓住A 女頭部，A 女又以腳踢被告雙腳，被告不得已再以
    雙腳夾住A 女小腿，當雙方僵持不下時，A 女竟順勢以口往
    被告大腿咬了數口，造成被告大腿受傷，被告不得已才鬆手
    ，A 女頭髮與小腿之傷勢，全然是被告為防範A 女攻擊被告
    時之正當防衛行為所造成，依刑法第23條規定，應屬不罰。
    且被告是先遭受到A 女攻擊後，才有防衛之壓住A 女頭髮及
    以腳夾住A 女雙腿行為，並無與A 女性交意思，更無藉此等
    行為讓A 女屈服，達到性交目的云云。
  (二)對於被告胡雲貴之辯解及其辯護人所為之辯護，本院認為不
    能採信理由如下：
  1.經查，本件犯罪事實業經被害人即證人A 女證述並指稱明確
    ：
  (1)99年6 月26日警訊時證述略稱：…胡雲貴帶我到房間裡，問
    我要不睡覺，我說不需要，這時候他就問我要不要幫他洗澡
    ，我反問我為什麼要幫他洗澡，他生氣拉我頭髮並強迫我與
    他同床，…又說要我馬上還錢，不然就是要陪他睡覺及幫他
    洗澡，我就說我寧可死也不要，我叫他把我的頭髮放開，他
    說放開就是笨蛋，就強行脫我的衣服，我拉著我的衣服不放
    ，他的手有摸到我的身體，我開始反擊，拿電話打他的頭，
    他的頭有被我打傷，我再叫他把我的頭髮放開，他不放，我
    就拿電話線纏他的脖子及咬他的腳。…我有反抗，並拿電話
    打他及電話線纏他脖子，當時我有表達不願意並說我寧願死
    …。胡雲貴恐嚇及脅迫如果我不從就要我不能活著離開，並
    要我今天一定要還錢並要陪他睡覺，不然就要我死，他徒手
    拉我的頭髮，雙腳夾著我的下部分身體，並用腳踢我的腳等
    語。（見99年偵字第4370號卷第11～15頁）
  (2)99年7 月9 日於警訊時證述略稱：胡雲貴以拉我的頭髮撞床
    頭旁的櫃子及用腳夾住我的身體下部，另以腳踢傷我的右腳
    ，另以言詞恐嚇脅迫我要幫他洗澡、睡覺，如有不從就不讓
    我活著離開。…他拉我衣服時有摸到我胸部，並且他的腳夾
    著我的大腿，有違反我的意願，我對著他說你放開我的頭髮
    ，他說我如果放開就是笨蛋。當時他給我二條路走，第一就
    是將當天的運費付清，第二就是陪他睡覺、洗澡就一筆勾銷
    …他只有脫上衣及外褲，只剩內褲，沒有以生殖器或其他物
    品插入我的生殖器，他很用力拉我的頭髮，不讓我反抗，並
    拉我的頭去撞旁邊的櫃子，腳上的傷是他夾著我的腳，我反
    抗時他踢傷的等語。（見99年偵字第4370號卷第16～20頁）
  (3)99年9 月7 日偵查時證述略稱：他帶我到房間，我坐在床頭
    ，胡雲貴就逕自開始脫衣服，只著內褲躺在床上，我要他睡
    過去一點，胡雲貴不知道是怎樣，就伸手抓我的頭髮，我要
    他放手不過他都不肯，他說如果放掉就是笨蛋，之後他就抓
    著我的頭髮去撞牆，並用他的腳夾住我的雙腿不讓我反抗，
    他要我幫他口交，我就咬他的左腳大腿內側，他還是很用力
    夾我的腳，我看到旁邊有電話、錄音機，我拿起電話打他的
    頭，並用電線纏住他的脖子，希望他放掉我，他跟我說他要
    我今天就還他錢，不然就陪他睡覺抵債，我反抗，我寧願死
    也不願意順從。…他在用腳強力夾住我的腳的時候，我摸我
    的胸部，他還強按住我的頭去幫他做口交，所以我才會拿電
    話砸他等語（見99年偵字第4370號卷第45～50頁）
  (4)99年9 月13日偵查時證述略稱：他說給我二條路走，一條是
    要我陪他一起洗澡、幫他口交，一條是把錢還給他，他用腳
    夾住我，我們拉扯，胡雲貴蓄意摸我的胸部，他要強制我性
    交，不過我反抗，我用電話打他的頭，用電話線綁住他。我
    因為他要強制我幫他口交，所以我就想先把他大腿咬傷等語
    。（見99年偵字第4370號卷第53～58頁）
  (5)100 年6 月28日於本院審理時經詰問過程證述略以下：
  (甲)經公訴人詰問時證稱：胡雲貴把樓下的門關下來，到二樓看
    電視的時候，他就摸我的手，說你的手可以借我摸嗎，我說
    很抱歉，男女授受不親，然後他又問我說你要睡覺嗎，說要
    不要到他的房間去，我就坐在床邊，他就開始強迫我，要我
    還錢，就開始扯我的頭髮，我叫他放手，他不放手，還把我
    的頭壓下去，然後用腳強迫我口交。他壓住我的頭逼迫我口
    交，我當下就咬他的大腿等語。
  (乙)經公設辯護人詰問時證稱：他在客廳的時候先摸我的手，進
    到房間他打我的時候跟我要錢，他在客廳摸我的手的時候我
    就很生氣，他有說要我幫他洗澡。坐在房間的時候胡雲貴夾
    著我的腳，按住我的頭。除了咬他大腿內側，還有拿電話和
    收音機打他的頭。胡雲貴一直按住我的頭，差不多一個小時
    ，他放開後我就開始拿電線纏他，拿收音機打他，企圖把他
    打昏等語。
  (丙)經本院法官詢問時而證稱：他帶我去客廳坐，可能當時想看
    看我的意願，可是我很強烈的拒絕，然後他就試著看能不能
    洗澡，當時我的反應很遲鈍，我就坐在床那邊一直等，後來
    他沒有洗澡，他一直脫衣服，脫到只剩下內褲，我叫他拿棉
    被蓋住。…他脫完衣服說看你要洗澡還是還我錢，我都不要
    ，然後他看我不妥協就開始動手。…過程中他有講「我不是
    笨蛋，如果放手就是笨蛋」，用腳夾住我雙腿的時候有強摸
    我胸部，在衣服外面摸，衣服遭扯壞一個釦子。他只著內褲
    ，黃色的內褲，當時我咬他大腿很大力，他才放開等語。（
    見本院卷100 年6 月28日審判筆錄）
  (6)按被害人之指述，有部分前後不符，究以何者為可採，法院
    原得本於調查證據之結果自由判斷，非謂一有不符或矛盾，
    即逕認其全部均不足採，尤其關於行為之動機、手段、結果
    等細節方面，被害人難免因個人因素，故予誇大、渲染，但
    只要對基本事實之陳述，於真實性無礙時，該部分之陳述仍
    非不得採信（最高法院74年臺上字第1599號判例意旨參照）
    。
  (7)是按被害人A 女雖於警詢、偵查、審理中歷次證述，對於其
    與被告間之債務糾紛、央求被告幫忙搬家等情有前後供述不
    一之情況，惟A 女就被告當時所著內褲之顏色能清楚陳述，
    亦對被告如何藉故要求其與之洗澡、口交之情，及因反抗而
    與被告間拉扯、爭執過程均能指述甚詳，且就遭被告以拉扯
    頭髮、雙腿遭被告以腳夾住等暴力脅迫與之性交或口交之細
    節均能清楚描述，且A 女就此部份之供述前後尚屬一致，而
    無顯不可信或矛盾之處。況A女或與被告間有債務糾紛，然
    據雙方陳稱之金額並非鉅大，又揆諸A 女主動尋找被告幫忙
    搬家，而被告亦應允等情，亦可推知雙方間縱有債務糾紛，
    然彼此之間尚未達交惡或互存怨隙，且A女於本院審理時係
    經告以具結之義務及偽證罪之重罪刑罰後，仍具結而為上揭
    證述，就常情判斷A 女應無甘冒誣告或偽證之刑罰，而羅織
    被告入罪之可能，況性侵害案件之本質對被害人之身心、生
    活都將造成莫大影響，一般人非身歷其境遭受其害，應不至
    使自己陷入該等壓力中而提告訴之可能。揆諸前揭說明，縱
    A 女之指述非自始至終全盤一致，惟法院仍可本於自由調查
    決定何者可採，而非一旦有所不符即全然不足採，故本件A
    女對遭被告性侵害未遂之過程、細節之陳述於基本事實面皆
    一致，則其所述其他如欠款金額、搬家之過程和細節等語縱
    有出入，惟對本件性侵害部分之證言真實性無礙，本院認A
    女所言遭性侵害過程之證言仍可採信。
  2.次查，本件證人徐政雄於警詢、偵查、審理中證稱：去年6
    月24日其幫忙A 女搬家，後來下午A 女回來時，其見A 女膝
    蓋、手部有瘀傷，頭髮遭扯一點，A 女向其及宋桂富稱遭性
    侵害等語。另證人宋桂富於偵查中亦證稱：當天下午A 女回
    來一直哭，向其訴說性侵過程，其帶A 女到醫院驗傷、派出
    所報案，其看到A 女時，A 女頭髮很亂，被扯斷一撮，A 女
    膝蓋、肩狎骨疼痛等語。相核上揭證人等指述A 女當天下午
    返家所受傷害之情節相符，並與A 女之診斷書上所受傷害一
    致，同時與A 女所述之與被告肢體衝突之情況吻合，是證人
    等上揭證述應堪採信，則本案A 女於案發當天確實因與被告
    間之衝突造成上揭傷害，而被告有拉扯A 女頭髮等行為至為
    灼然。
  3.再查大腿內側係屬人身體所屬隱密之部位，非有近距離接觸
    或親密舉措難以碰觸，則依卷附被告庭呈之照片觀之，被告
    大腿內側遭咬之傷痕既清晰可見，顯見被告遭被害人A 女咬
    傷之際，確實未著外褲或無衣物遮蔽該處，始因無衣物阻隔
    而造成該等較重之咬傷痕跡。又依被告自承其與A 女間僅見
    過三次面，談不上朋友關係（見99年8 月1 日警訊筆錄），
    且被告與A 女間又存有金錢糾紛，益徵被告與A 女並非交情
    甚篤，至多僅為普通友人或更生疏之關係，則案發時倘非被
    告欲與A 女為性交之行為，實難想像一般人會在陌生人或普
    通友人面前自然地寬衣解帶，甚或邀約他人共浴。再者，被
    告拉扯A 女頭髮等情被告均不否認，又經A 女於本院審理中
    指述綦詳，且自A 女之證述內容亦能清楚知悉其已對被告強
    烈表達不願意之情，則倘非因被告以將A 女之頭部下壓之強
    迫行為所致，A 女實無可能有機會碰觸到被告較為私密之大
    腿內側並趁機咬傷被告，是揆諸被害人A 女之指述並無不合
    常理或矛盾之處，應堪信實，至被告上揭所辯及辯護人為其
    所為辯護，均難憑採。
  4.綜上析述，被告前述否認犯行之辯解顯屬事後卸責之詞，要
    無可採。
三、綜上所述，本案事證明確，被告以違反A 女意願之方法而強
    制性交之犯行堪以認定，應予依法論科。
參、論罪科刑之理由：
一、被告成立之犯罪：
  (一)按刑法第221 條第1 項之強制性交罪，係以對於男女以強暴
    、脅迫、恐嚇、催眠術或其他違反其意願之方法而為性交為
    其構成要件。至所稱「違反其意願之方法」，應係指該條所
    列舉之強暴、脅迫、恐嚇、催眠術以外，其他一切違反被害
    人意願之方法，妨害被害人之意思自由者而言，且不以類似
    於所列舉之強暴、脅迫、恐嚇、催眠術等方法為必要。換言
    之，所謂之其他違反意願之方法，並不以使被害人達於不能
    抗拒之程度為必要，祇須所施用之方法違反被害人之意願，
    足以壓抑被害人之性自主決定權者，即足當之（最高法院97
    年台上字第6117號判決參照）。又刑法第221 條及同法第22
    4 條之罪，係以對於男女以強暴、脅迫、恐嚇、催眠術或其
    他違反其意願之方法，而為性交或猥褻之行為者，為構成要
    件。所謂「其他違反其意願之方法」，係指該條所列舉之強
    暴、脅迫、恐嚇、催眠術以外，其他一切違反被害人意願之
    方法而言。其違反意願之程度，並不以類似於所列舉之強暴
    、脅迫、恐嚇、催眠術等相當之其他強制方法，足以壓抑被
    害人之性自主決定權為必要，祇要達於妨害被害人之意思自
    由者，即合於「違反其意願」之要件（見最高法院97年台上
    字第5814號判決參照）。
  (二)查本件被告以壓住A 女頭部、夾住A 女雙腳等方式欲遂行其
    強制性交之行為，其違反A 女意願甚明，此亦有A 女證述其
    多次表達不願意，甚至寧死不屈等語在卷，是被告之行為足
    以壓抑A 女對自身性自主決定權，以符強制性交罪構成要件
    。又被告雖已著手強制性交之行為，然因A 女反抗未能得逞
    ，因而未遂。核被告所犯為刑法第221 條第2 項之強制性交
    未遂罪。
二、未遂犯減輕其刑之事由：
    按未遂犯之處罰，以有特別規定者為限，並得按既遂犯之刑
    減輕之，刑法第25條第2 項定有明文。是本案被告雖已著手
    於強制性交之犯行，惟因被害人A 女反抗而未完成性交行為
    ，則被告為未遂犯，是就其所犯強制性交未遂犯行，依前揭
    規定減輕其刑。
三、量刑理由之說明：
    爰審酌被告未曾因故意犯罪受有期徒刑以上刑之宣告，素行
    尚稱良好，此有臺灣高等法院被告前案紀錄表在卷可稽；復
    衡酌被告為滿足個人私慾，以前述手段對被害人A 女為強制
    性交，雖被告之行為未達既遂，然已對被害人A 女的身體、
    心靈，造成莫大的陰影，非經長時期的心理輔導，無法排除
    ，及被告於事後不僅未思過錯反要求被害人A 女不要將此事
    張揚，又於偵審期間屢屢飾詞卸責，更是一再打擊了被害人
    A 女業已受摧殘之身、心，足見其惡性非輕，且被告虛擲有
    限之司法資源犯後態度難謂良好。併參酌其迄本院判決前皆
    未與被害人達成民事和解，即其犯罪之動機、手段、智識程
    度為國中畢業，及公訴人請求量處有期徒刑3 年6 月以上等
    一切情狀，爰量處如主文所示之刑，以儆效尤。
四、又刑法第91條之1 有關強制治療處分之規定，業於94年2 月
    2 日修正公佈，並於95年7 月1 日施行，同條第1 項規定：
    「犯第221 條至第227 條、第228 條、第229 條、第230 條
    、第234 條、第332 條第2 項第2 款、第334 條第2 款、第
    348 條第2 項第1 款及其特別法之罪，而有下列情形之一者
    ，得令入相當處所，施以強制治療：一、徒刑執行期滿前，
    於接受輔導或治療後，經鑑定、評估，認有再犯之危險者。
    二、依其他法律規定，於接受身心治療或輔導教育後，經鑑
    定、評估，認有再犯之危險者」，已將刑前治療改為刑後治
    療，本案被告行為時係在前揭修法之後，是應於被告徒刑執
    行期滿前，於接受輔導或治療後，經鑑定、評估，認為有再
    犯之危險者，再施以強制治療，附此敘明。
肆、適用之法律：
一、刑事訴訟法第299 條第1 項前段。
二、刑法第221 條第2 項、第25條第2 項。
本案經檢察官林俊杰到庭執行職務
中    華    民    國   100    年    8     月    9     日
                  刑事第二庭審判長法  官  楊清益
                                  法  官  魏宏安
                                  法  官  林靜雯
以上正本證明與原本無異。
如不服本判決，應於判決送達後10日內向本院提出上訴狀（應抄
附繕本），其未敘述上訴理由者，應於上訴期間屆滿後20日內補
提理由書狀於本院，上訴於臺灣高等法院臺中分院。告訴人或被
害人如對於本判決不服者，應具備理由請求檢察官上訴，其上訴
期間之計算係以檢察官收受判決正本之日期為準。
                                  書記官  劉千瑄
中    華    民    國   100    年    8     月    10    日
附錄本判決論罪科刑法條：
中華民國刑法第221 條：
對於男女以強暴、脅迫、恐嚇、催眠術或其他違反其意願之方法
而為性交者，處3 年以上10年以下有期徒刑。
前項之未遂犯罰之。